【裁判字號】    97,抗,210
【裁判日期】    970303
【裁判案由】    聲請解除限制出境
【裁判全文】
臺灣高等法院刑事裁定                   97年度抗字第210號
抗  告  人    甲○○
即  被  告
選任辯護人  林俊倩律師
            張振興律師
上列抗告人即被告因貪污等案件，不服臺灣臺北地方法院中華民
國九十七年二月十二日所為裁定（九十七年度聲字第三○六號）
，提起抗告，本院裁定如下：
    主  文
抗告駁回。
    理  由
一、原裁定意旨詳如原裁定書所載（如附件）。
二、本件抗告人即被告甲○○抗告意旨略以：抗告人於中國大陸
    投資事業，多年來數十次往返兩岸，並非常駐大陸滯留不歸
    ，雖因家人於民國九十六年四月三十日有收受法院開庭通知
    書，惟抗告人不及返國開庭，乃再候知，嗣又因抗告人於台
    北市之住所正在整修，故以位於台北市之營業處為通訊地址
    ，且本案偵查中，檢調單位亦曾前往搜索，可知抗告人確未
    再受收任何傳喚通知而遭通緝，實非「逃亡」，而九十七年
    一月一日及同年月十四日抗告人均獲准交保解除限制出境後
    ，亦依限提前於同年二月四日出庭應訊，茲因於九十七年二
    月十三日有再出國之必要，惟經當庭受命法官諭知，即將密
    集開庭，抗告人乃當庭縮減至二月十六日返國，抗告人承諾
    必當「隨傳隨到」，絕不影響審判程序之進行。另本件雖已
    逾聲請解除限制出境之日期，惟為陳明抗告人確無「逃亡之
    虞」，是具狀懇請鈞院重新考量是否有繼續限制出境之必要
    ，並予撤銷限制出境處分，以維抗告人權益等語。
三、按被告雖有刑事訴訟法第一０一條第一項或第一０一條之一
    第一項各款所定情形之一而無羈押之必要者，得逕命具保、
    責付或限制住居，刑事訴訟法第一０一條之二前段定有明文
    。而限制出境乃屬限制住居處分之一，法院限制被告之住居
    ，其目的在於保全審判之進行及刑罰之執行，其審酌自屬法
    院職權之行使。經查：本件抗告人因中國大陸商務需要，原
    聲請法院解除其於民國九十七年二月十三日至同年二月十六
    日之出境，然今業已逾其出境之日期，抗告人此部分之抗告
    顯無實益。另本件原審參酌：被告自承早已知悉本案之偵查
    及法院之傳喚，然仍滯留境外半年餘不與法院聯繫，迨法院
    發布通緝方於機場入境時為警緝獲，及被告具有境外長期居
    住之經濟、能力，認有逃亡之虞，仍應限制出境，即非無據
    。況於本件抗告人於抗告狀亦載明原審受命法官已諭知，即
    將密集開庭，則原裁定依上理由，駁回抗人告解除限制出境
    之聲請，即無不適，是抗告人本件抗告為無理由，應予駁回
    。
四、據上論結，應依刑事訴訟法第四百十二條，裁定如主文。
中    華    民    國   九十七   年   三   月    三    日
                  刑事第六庭審判長法  官  林堭儀
                                  法  官  郭豫珍
                                  法  官  陳玉雲
以上正本證明與原本無異。
如不服本裁定，應於收受送達後五日內向本院提出抗告狀。
                                  書記官  陳思云
中    華    民    國    97    年    3     月    4     日


司法院資訊處製作；財團法人民間司法改革基金會備份。
